臺灣臺北地方法院民事判決
110年度勞訴字第35號
原      告  宋宛蓁（即宋雨津即宋沛蓁)

被      告  國立臺灣師範大學

法定代理人  吳正己  
訴訟代理人  陳明暉律師
複代理人    郭令立律師
上列當事人間請求給付工資等事件，本院於民國110年11月15日
言詞辯論終結，判決如下：
    主  文
被告應給付原告新臺幣參仟零捌元，及自民國一０九年九月二日
起至清償日止，按週年利率百分之五計算之利息。
被告應提繳新臺幣貳佰捌拾捌元至原告於勞工保險局設立之勞工
退休金個人專戶。
原告其餘之訴駁回。
訴訟費用由被告負擔百分之一，餘由原告負擔。
本判決第一項得假執行。但被告如以新臺幣參仟零捌元為原告預
供擔保，得免為假執行。
本判決第二項得假執行。但被告如以新臺幣貳佰捌拾捌元為原告
預供擔保，得免為假執行。
原告其餘假執行之聲請駁回。
    事實及理由
壹、程序方面：
    按訴狀送達後，原告不得將原訴變更或追加他訴。但請求之
    基礎事實同一、擴張或減縮應受判決事項者，不在此限，民
    事訴訟法第255條第1項第2款、第3款分別定有明文。次按不
    變更訴訟標的，而補充或更正事實上或法律上之陳述者，非
    為訴之變更或追加，民事訴訟法第256條亦定有明文。查本
    件原告起訴時原聲明：㈠被告應給付原告新臺幣（下同）315
    ,509元，及自民國109年7月6日新北市政府勞資爭議調解日
    起至清償日止，按週年利率5%計算之利息；㈡被告應提繳20,
    898元至原告於勞動部勞工保險局之勞工退休專戶；㈢願供擔
    保，請准宣告假執行。嗣於109年9月15日具狀變更聲明第1
    項、第2項為：㈠被告應給付原告438,248元，及自109年7月6
    日新北市政府勞資爭議調解日起至清償日止，按週年利率5%
    計算之利息；㈡被告應提繳28,494元至原告於勞動部勞工保
    險局之勞工退休金專戶（見卷一第167頁）；至109年11月16
    日具狀變更聲明第1項、第2項為：㈠被告應給付原告915,882
    元，及自109年7月6日新北市政府勞資爭議調解日起至清償
    日止，按週年利率5%計算之利息；㈡被告應提繳45,258元至
    原告於勞動部勞工保險局之勞工退休金專戶（見卷一第381
    頁）；至110年4月9日具狀變更聲明第1項、第2項為：㈠被告
    應給付原告1,007,520元，及自109年7月6日新北市政府勞資
    爭議調解日起至清償日止，按週年利率5%計算之利息；㈡被
    告應提繳45,252元至原告於勞動部勞工保險局之勞工退休金
    專戶（見卷二第111頁）；至110年4月26日當庭變更聲明第1
    項為：㈠被告應給付原告1,007,520元，及自起訴狀繕本送達
    翌日起至清償日止，按週年利率5%計算之利息（見卷二第16
    7頁）；至110年5月31日具狀變更聲明第1項、第2項為：㈠被
    告應給付原告966,272元，及自起訴狀繕本送達翌日起至清
    償日止，按週年利率5%計算之利息；㈡被告應提繳45,630元
    至原告於勞動部勞工保險局之勞工退休金專戶（見卷二第19
    7頁）；至110年8月17日具狀變更聲明第1項、第2項為：㈠被
    告應給付原告工資790,545元及國民旅遊卡補助費52,200元
    ，及自起訴狀繕本送達翌日起至清償日止，按週年利率5%計
    算之利息；㈡被告應提繳48,168元至原告於勞動部勞工保險
    局之勞工退休金專戶（見卷二第291頁）；至110年8月23日
    當庭變更聲明第1項為：㈠被告應給付原告工資797,181元及
    國民旅遊卡補助費52,200元，及自起訴狀繕本送達翌日起至
    清償日止，按週年利率5%計算之利息（見卷二第327頁）；
    至110年11月15日當庭更正聲明第1項為：㈠被告應給付原告8
    49,381元，及自起訴狀繕本送達翌日起至清償日止，按週年
    利率5%計算之利息（見卷二第447頁）；核原告前開所為變
    更，係屬請求之基礎事實同一，且屬擴張或減縮應受判決事
    項之聲明，並係就請求金額為事實上之補充、更正，自與前
    揭規定相符，應予准許。
貳、實體方面：　　
一、原告起訴主張：
　㈠原告自96年12月1日起受僱於被告，擔任約用人員行政書記，
    負責被告林口校區宿舍管理，上班時間為每週一至週五8時
    至17時，中午休息1時30分，國定例假日、寒暑休每週五（
    寒休4日、暑休9日）及每年4月校際日（2日）均放假，同一
    般行政職員，每月基本薪資21,400元，且依考核及約用人員
    薪級表調薪，餘以加班費按勞動基準法（下稱勞基法）計算
    。詎被告自96年12月至106年12月間，短少給付原告工資，
    按附表一所示「每月基本工資」、「平日每小時基本工資」
    、「日值時數月值天數」、「平日上班天數」、「假日上班
    天數」計算，被告尚有如下費用未給付原告：
　⒈96年12月至106年12月間「每日持續工作4小時未給休應付工
    資」463,177元部分：
　　被告自96年12月至106年12月間未依勞基法第35條規定，於
    原告繼續工作4小時後，給予原告休息時間，故被告應依勞
    基法第35條、第24條、第25條、第30條第1項及同法施行細
    則第11條規定，給付原告如附表一所示「每日持續工作4小
    時未給休應付工資」463,177元。
　⒉106年「夜班值勤津貼(夜點費)應付工資」10,500元部分：被
    告未依勞基法第49條規定經工會或勞資會議同意，即擅自強
    制安排原告上夜班，並給付夜班值勤津貼即每日夜點費100
    元，故夜點費確屬勞基法第2條第3款所指工資；而原告106
    年全年值勤夜班天數如附表一所示「工資天數」，合計105
    日，則被告應給付原告如附表一所示「夜班值勤津貼（夜點
    費）應付工資」10,500元【計算式：105×100＝10,500】。
　⒊106年「寒暑休未給休上班應付工資」32,310元部分：
　　依被告105年12月5日之函文，原告為寒暑休適用對象，而原
    告106年寒暑休未休天數如附表一所示「工資天數」，合計1
    3日，以106年每小時薪資141元、每日工作8小時40分鐘（即
    8.67小時）計算，被告應給付原告如附表一所示「寒暑休未
    給休上班應付工資」32,310元。
　⒋106年「特休假未給休應付工資」27,335元部分：
　　依勞基法第38條規定，原告106年度特休假應有16日，惟被
    告所給106年之特休假與國定假日有6天重複，等同被告未給
    原告特休假6天，扣除原告已休特休假5天，尚有11天特休假
    未休，以106年每小時薪資141元、每日工作8小時40分鐘（
    即8.67小時）計算，被告自應依勞基法第39條規定，給付原
    告如附表一所示「特休假未給休應付工資」27,335元。
　⒌106年「國定例假補假日未休上班應付工資」176,461元部分
    ：
　　原告106年被迫於例假日上班天數為69日，以106年每小時薪
    資141元、每日工作8小時40分鐘（即8.67小時）計算，被告
    應依勞基法第24條、第32條第3項、第37條、第39條規定給
    付原告如附表一所示「國定例假補假日未休上班應付工資」
    176,461元。
　⒍106年「國定例假日加班應補休未補休工資」39,766元部分：
　　原告106年國定例假日加班未補假天數合計16日，以106年每
    小時薪資141元、每日工作8小時40分鐘（即8.67小時）計算
    ，被告應依勞基法第40條、第32條之1規定給付原告如附表
    一所示「國定例假日加班應補休未補休工資」39,766元。
　⒎106年「平日延長工時加班費」19,152元部分：
　　被告於104年7月後強制安排原告每日值班工時為8時40分（
    即8.67小時），中途無任何休息時間，每日延長工時40分鐘
    ，而106年平日上班延長工時之日數為83日，被告自應依勞
    基法第24條、第30條第1項規定，給付原告如附表一所示「
    平日延長工時加班費」19,152元。
　⒏107年至109年「國民旅遊卡補助費」52,200元部分：
　　國民旅遊卡措施之適用範圍為行政院與所屬中央及地方各機
    關之公務人員（含學校職員及教師兼任行政職務者），且依
    「聘用人員聘用條例」聘用及「行政院暨所屬機關約僱人員
    僱用辦法」僱用之人員，亦比照公務人員實施國民旅遊卡措
    施。又被告屬行政院營轄之公立學校，依被告約用人員契約
    書第15條規定，原告應在國民旅遊卡措施適用範圍，惟被告
    自96年起至109年間均未給付原告國民旅遊費補助。再依行
    政院與所屬中央及地方各機關公務人員休假改進措施規定，
    具14日以上休假資格者，至少應休假14日，每人全年合計強
    制休假補助費最高以16,000元為限，且應修畢日數以外之休
    假部分按日支給休假補助費600元；而原告107年至109年均
    已修畢特休假，得請求最高額之補助，另14日以外之休假合
    計已休7日，故被告應給付原告如附表一所示「國旅補費」5
    2,200元【計算式：3×16,000＋7×600＝52,200】。
　⒐「遲提繳勞保損失」22,743元部分：
　　被告自96年12月起僅以基本工資為原告提報勞保，至105年1
    1月初方至勞工保險局為原告提報已付之加班費暨補提繳勞
    工退休金7,716元至原告之勞工退休金專戶，然仍不足，原
    告自得請求被告給付遲延提報勞工退休金之損失；而以已付
    之加班費乘以遲延提報日數，再乘以5%除以360計算，被告
    應給付原告如附表一所示「遲提繳損失」22,743元。
　⒑96年12月加班費5,258元部分：
　　被告已承認原告96年12月之薪資總額為23,897元，被告自應
    給付未付之薪資2,497元【計算式：23,897－21,400＝2,497】
    。又被告承認96年12月原告有加班21日，以平日加班時數20
    小時（每日1小時共20日）、假日（即96年12月25日計1日)
    加班時數9小時、每小時薪資116元計算，被告應再給付原告
    加班費5,258元【計算式：20×1×116×4/3＋1×8×116×2＋1×116×
    2×4/3＝5,258】。
　⒒106年5月意外傷害假多扣薪資479元部分：
　　原告自106年5月19日至31日間計7日請休意外傷害假，每日
    應扣半薪，而斯時原告每月薪資為22,557元，每日薪資之一
    半為376元【計算式：22,557÷30÷2＝376】，應扣薪2,632元
    【計算式：376×7＝2,632】，則原告該月薪資為19,925元【
    計算式：22,557－2,632＝19,925】，扣除勞健保682元，應領
    薪資為19,243元【計算式：19,925－682＝19,243】，被告僅
    給付18,846元，多扣479元，自應如數返還。另被告尚多扣
    勞健保費用118元，亦應如數返還。
　㈡被告自96年12月起僅以基本工資報繳原告之勞工退休金，至1
    05年11月補提7,716元，仍不足計入加班費後應補提繳數額
    ，而原告每月薪資因加班費數額不一致不固定，被告自應依
    勞工退休金條例第14條第1項、第15條及同法施行細則第15
    條規定，以每年2月、8月調整工資時之前3個月平均工資認
    定提繳之，即如附表一所示「被告應補提繳勞退」，則被告
    應為原告補提繳48,168元至原告在勞動部勞工保險局之勞工
    退休金專戶。
  ㈢並聲明：
  ⒈被告應給付原告849,381元，及自起訴狀繕本送達翌日起至清
    償日止，按週年利率5%計算之利息。
  ⒉被告應補提繳48,168元至原告在勞動部勞工保險局之勞工退
    休金專戶。
  ⒊願供擔保，請准宣告假執行。
二、被告則以：
　㈠原告前曾於鈞院101年度勞簡上字第22號給付工資等事件（下
    稱101年度勞簡上字第22號確定判決）請求被告給付96年至1
    00年之延長工時薪資，且經判決確定，已生既判力，自不得
    更行起訴。另原告對被告提起給付加班費等事件，嗣經臺灣
    高等法院109年度勞上字第6號（下稱109年度勞上字第6號判
    決）判決在案，並認定「甲○○請求師大給付96年12月加班費
    、97年12月1日至100年12月31日間每月工作超過20小時之加
    班時數、96年12月至12月31日間特別休假工資部分，均經原
    法院101年度勞簡上字第22號判決確定…其應受上開確定判決
    既判力之拘束，不得重新計算並提起本件請求」，足見本件
    原告再請求96年12月至100年12月間之延時工資，與既判力
    有違而不可採。
　㈡原告於鈞院105年度勞訴字第246號給付加班費事件（即109年
    度勞上字第6號判決之原審判決，下稱105年度勞訴字第246
    號判決）已請求96年12月至105年12月之延長工時工資，則
    原告於本件又就同段期間再為延長工時工資之請求，自屬重
    複起訴，況原告於本件所主張之「持續工作4小時未給30分
    鐘休息時間」之加班費，於第105年度勞訴字第246號判決亦
    本於相同理由而請求，益徵原告重複請求之情，自非適法。
　㈢被告給付原告延長工時工資之時點，通常於加班後之次月或
    再次月，足見延長工時工資係於每月連同其原定工資併為給
    付，屬按月定期給付之債權，109年度勞上字第6號判決亦為
    同樣認定，則依民法第126條規定，其各期給付之請求權，
    因5年不行使而消滅，而原告起訴狀遞狀日為109年7月15日
    ，則原告就104年7月14日前之延長工時工資請求權，自已罹
    於請求權時效。
　㈣被告96年10、11月間徵選管理員（門房）之徵才公告即已標
    明「需配合夜間值班」之應徵條件，且兩造自97年起之契約
    書亦均有約定「得視業務需要採輪班制」，故原告確為輪班
    制人員。又宿舍管理員三班輪班制，自104年7月1日起，每
    時段8小時，中間有30分鐘休息時間，被告並於104年6月24
    日以公文傳閱；自105年7月1日起，三班之休息時間，亦經
    被告於105年6月30日以公文傳閱，其上載明每時段勞務為8
    小時，早班（08:00至16:30)休息時間為12:00至12:30，中
    班(16:00至24:30)休息時間為20:00至20:30，晚班（24:00
    至08:30)休息時間為04:00至04:30，亦載明「『除休息時間
    外』，請宿舍管理員不可私自離開工作崗位」，並經原告蓋
    章於公文，足見各班確均各有30分鐘之休息時間，休息時間
    亦非不得離開崗位休息，原告自不得就此休息時間另行請求
    加班費。
　㈤又兩造間約定之輪班制已將例假、休假調整挪移，並無原告
    所稱其特休假與例假日重複，或國定例假日、補假日未休之
    情形，此亦為109年度勞上字第6號判決認定在案，原告此部
    分請求自為無據。
　㈥原告106年之特休假為14天，而依原告106年之差假明細所示
    ，原告於106年1月8、26日、2月25、26日、4月5日、5月19
    日、6月7、17日、9月11、12日、10月23日各休1天，9月25
    日、10月6、25日、11月7日、12月19日各休半天，總計休假
    13.5天，故原告106年特休剩餘0.5天未休，被告並已結算37
    6元給付原告，原告自無特休假未休薪資可資請求。
　㈦一般行政人員正常上班時間為上午8時至12時30分，下午13時
    至17時，每日上班時數為8時30分，多出之30分鐘挪至寒暑
    假期間於每週五不上班作為補償，而原告宿舍管理員輪班制
    之上班時間、每日上班時數以8小時計，時數於每月統計結
    算，不適用寒暑假期間於每週五不上班情況，則原告據以請
    求給付寒暑休應休未休之加班費，自無理由。
　㈧原告前於鈞院104年度勞簡上字第25號給付薪資等事件（下稱
    104年度勞簡上字第25號確定判決）請求被告給付100年5月
    至104年6月之夜點費15,900元，經認定夜點費僅為恩惠性給
    與，並非工資，被告無給付之義務，況原告亦自承100年5月
    起被告即已取消發給，原告自無請求被告給付夜點費之權，
    且109年度勞上字第6號判決亦同此認定，原告主張自無理由
    。
　㈨原告既已扣除休息時間0.5小時，則上班時間即為8小時，自
    無主張平日延長工時工資即加班費之餘地。
　㈩兩造契約内亦無任何發給國民旅遊補助卡或補助費之約定，
    而被告公務人員與技工工友享有國民旅遊金，約用人員則無
    ，此為被告本於權責得自行核處決定之事項，非有何針對原
    告而不給之情，宿舍管理員屬約用人員，非被告發放國民旅
    遊金之對象，原告自無請求被告給付國民旅遊金之權。
　並聲明：
　⒈原告之訴及假執行之聲請均駁回。
　⒉如受不利判決，願供擔保，請准宣告免為假執行。
三、兩造不爭執事項：（見卷二第398-399頁）
　㈠原告自96年12月1日起受僱於被告，擔任僑生先修班生活輔導
    組行政書記一職，自96年12月1日至106年12月31日止，兩造
    間約用人員契約書如被證2（見卷一第000-000-0頁）所示。
　㈡原告96年12月至105年12月間每月薪資以基本薪資加計加班費
    計算，基本薪資部分如109年度勞上字第6號判決附表一「每
    月基本工資」欄所載。
四、得心證之理由：
    原告請求被告給付如上開原告主張欄㈠至所示之金額，惟均
    為被告否認，茲就原告各項請求論述如下：
  ㈠96年12月至106年12月間每日持續工作4小時未休息，被告應
    給付加班費463,177元及96年加班費5,258元部分：
　⒈96年12月至100年12月之部分：
　  按除別有規定外，確定之終局判決就經裁判之訴訟標的，有
    既判力，民事訴訟法第400條第1項定有明文。準此，訴訟標
    的於確定之終局判決中經裁判者，除法律別有規定外，有既
    判力，當事人不得就該法律關係，更行起訴。又訴訟法上所
    謂一事不再理之原則，乃指同一事件已有確定之終局判決者
    而言，其所謂同一事件，必同一當事人就同一法律關係而為
    同一之請求，若此三者有一不同，即不得謂為同一事件，不
    受確定判決之拘束（最高法院19年上字第278號裁判意旨參
    照）。經查，原告前於101年間以其於96年12月1日起至100
    年12月31日止每月工作超過20小時之加班時數，請求被告給
    付加班費及特別休假未休加班費，經本院以101年度勞簡上
    字第22號確定判決認定：96年12月之加班費請求未經原告舉
    證證明，97年至100年度部分，以各年度之應上班時數、實
    際上班時數、加班時數、已算加班時數、未算加班時數、已
    補休時數、各年度得請求延長工時工資之小時數，及被告已
    給予之補休計算，原告僅得請求97年度延長工時工資10,106
    元、休息日工作工資455元、因颱風未休假折抵工資690元，
    就特別休假未休部分，認原告得請求100年度未休特別休假
    折抵工資274元，而判決被告應給付原告11,525元，駁回原
    告其餘之訴確定，此有該確定判決1份附卷可稽。可見原告
    請求被告給付96年12月加班費5,258元、96年12月至100年12
    月31日間每月工作超過20小時之加班時數（即原告所稱連續
    工作4小時未休息30分鐘），均經本院101年度勞簡上字第22
    號判決確定，揆諸前開說明，其應受上開確定判決既判力之
    拘束，不得重新計算並提起本件請求。原告雖以前開主張係
    依勞基法第35條之規定，與前開確定判決之請求不同，而不
    受既判力之拘束，然原告就此部分之請求權基礎為勞基法第
    24條（其餘勞基法第35條、第30條第1項、勞基法施行細則
    第11條均非請求權基礎），足認原告此部分請求仍係延長工
    時工資無疑，是原告此部分請求核屬無據。
　⒉101年1月至105年12月31日之部分：
　　按當事人不得就已起訴之事件，於訴訟繫屬中，更行起訴，
    民事訴訟法第253 條定有明文。該條所禁止之重訴，自指同
    一事件而言。所謂同一事件，必同一當事人，就同一法律關
    係，而為同一之請求。查，原告前於105年間以其每日工時
    超過8小時之延長工時部分，請求被告給付延長工時工資，
    經本院以105年度勞訴字第246號案件受理，判決被告就103
    年3月至105年12月之部分，應給付原告延長工時工資140,12
    3元，經原告提起上訴後，臺灣高等法院以109年度勞上字第
    6號判決被告應給付原告11,572元，此有前開兩份判決在卷
    可憑（見卷一第205-245頁、第518-9至518-50頁），而前開
    訴訟與本案訴訟當事人均相同、訴訟標的亦相同，原告係就
    已起訴之事件於訴訟繫屬中更行起訴，其訴自不合法。次按
    利息、紅利、租金、贍養費、退職金及其他1年或不及1年之
    定期給付債權，其各期給付請求權，因5年間不行使而消滅
    。次按，時效完成後，債務人得拒絕給付，民法第126條、
    第144條第1項分別定有明文。本件原告係請求加班費之定期
    給付債權，自應適用前開5年之短期時效規定，而原告係109
    年7月15日起訴（見卷一第9頁），被告復為時效抗辯，則原
    告104年7月14日前發生之加班費債權亦已罹於時效，而不得
    請求。
　⒊106年1月至12月之部分：
　　查，宿舍管理員之值班時間自105年7月1日起調整為每時段
    勞務以8小時為原則，早班為上午8時至16時30分、休息時間
    為12時至12時30分；中班為下午4時至12時30分、休息時間
    為20時至20時30分、晚班為0時至8時30分、休息時間為4時
    至4時30分乙節，有被告提出之傳閱公告1份在卷可憑（見卷
    一第377頁），而該傳閱公告亦有原告簽名確認，足證原告
    業已知悉，而該傳閱公告內並載明「上列工作期程，除休息
    時間外，請宿舍管理員不可私自離開工作崗位」，足見原告
    於106年擔任被告林口校區宿舍管理員期間係以三班輪班制
    ，每班8小時30分鐘，休息時間30分鐘，且得離開工作場所
    休息，是被告抗辯每日給予原告30分鐘休息時間等語，信屬
    有據，原告雖主張其並未有30分鐘休息時間，然並未舉證以
    實其說，自難認其主張為可採，是原告請求此部分延長工時
    工資，為無理由。
　㈡106年度夜班值勤津貼（夜點費）應付工資10,500元部分：
　⒈按法院於確定判決理由中，對訴訟標的以外當事人所主張或
    抗辯之重要爭點，本於當事人完足舉證及辯論之結果，已為
    實質之判斷者，除有顯然違背法令，或當事人提出新訴訟資
    料足以推翻原判斷之情形外，於同一當事人間，就與該重要
    爭點有關之他訴訟，不得再為相反之主張，法院亦不得作相
    異之判斷，此源於訴訟上之誠信原則及當事人公平之訴訟法
    理，避免紛爭反覆發生，以達「一次解決紛爭」所生之一種
    判決效力（拘束力），即所謂「爭點效」，亦當為程序法所
    容許。此因同一當事人間，可期待彼此就該重要爭點能互為
    對立之攻防，預見法院對於該重要爭點之判斷將產生拘束力
    ，不致生突襲性裁判者（最高法院102年度台上字第106號判
    決意旨參照）。
　⒉經查，原告前亦曾向被告起訴請求給付100年5月至104年6月
    止之夜點費共計15,900元，訴訟進行中兩造同意將「被告自
    97年起對輪值夜班之宿舍管理員每次輪值發給100元夜點費
    ，於100年5月起取消夜點費之發給」列為不爭執事項，並將
    夜點費之性質列為重要爭點，經兩造各為充分之舉證及攻防
    ，使兩造為適當完全之辯論後，認定夜點費非屬工資，此有
    本院104年度勞簡上字第25確定判決附卷可憑（見卷一第359
    -368頁），依前開說明，已對原告生拘束力，自不得任作相
    反之主張或判斷，且104年度勞簡上字第25號確定判決並無
    顯然違背法令、顯失公平之情，原告亦無提出新訴訟資料，
    本院自不得為相異之認定，是原告主張被告應給付106年夜
    點費，即屬無據。
　㈢106年度寒暑休未給休上班應付工資32,310元部分：
　  原告主張其於每年寒暑假可休假13日，被告未給予休假，應
    給付工資等語，然為被告否認。查，被告於寒暑假期間，將
    職員、新制助教（含專案簽准納入差勤管理之舊制助教）、
    約用人員、技工工友之辦公時間調整為週一至週四全天上班
    ，寒暑休留守人員按被告彈性上下班差勤管理要點辦理簽到
    退等情，有被告105年6月8日師大人字第 1051013964號函、
    105年12月5日師大人字第1051029848號函附卷可稽（見卷一
    第343-346頁），原告雖據此主張其係約用人員而有寒暑休
    之適用，得請求寒暑假週五上班工資，惟依兩造於106年2月
    14日簽立之約用人員契約書第4條第1項約定「乙方（即原告
    ）正常工作時間依甲方（即被告）規定辦理，每日工作8小
    時，每週工作40小時，但甲方得視業務需要採輪班制或調整
    每日上下班時間，乙方每日符合正常工作時間餘為下班時間
    」（見卷一第309頁），可知兩造對因業務需要而採輪班制
    之工作方式已有合意，而原告負責被告林口校區學生宿舍之
    管理，依被告林口校區宿舍管理員工作規範第2條第1項約定
    「每日執勤時數以工作天數×8小時計算之，採輪班方式值勤
    ，並尊重勞資雙方協議執行之。」（見卷二第65頁），已明
    載管理宿舍人員以輪班方式值勤，而原告輪班時間為上午8
    時至16時30分或16時至0時30分乙節，亦有原告106年值班表
    、簽到退記錄查詢、當月出勤刷卡明細及傳閱公告在卷可查
    （見卷一第143頁、第377頁、421-437頁、卷二第103-105頁
    ），顯見原告係屬輪班制之約用人員。而上開函文所列約用
    人員，係指得適用被告彈性上下班差勤管理要點第3條規定
    「辦公時間：每天上班時數8小時30分，累計延長服務時間
    於寒暑假期間補休。㈠正常上班時間：上午自8時至12時30分
    有，下午自13時至17時止，中午12時30分至13時止為中午休
    息時間。每日上班時數自簽到上班扣除中午休息時間至離校
    簽退應足8小時30分」（見卷一第475頁）之人員，原告因工
    作方式採輪班制，而未在彈性上下班差勤管理要點適用之列
    ，自不受上開函文拘束工作時間，則原告據上開函文請求寒
    暑休未給休工資，即不可採。至原告雖爭執被告提出之被告
    彈性上下班差勤管理要點（即被證8）、104年6月24日傳閱
    公文（被證12）及當月出勤刷卡紀錄（被證13）之形式真正
    ，惟被告業已當庭提出104年6月24日傳閱公文之正本，經本
    院當庭核對與卷內影本相符（見卷二第448頁），原告雖稱
    該傳閱公告上之印章可能係被告自行刻印及蓋用，然其並未
    舉證以實其說，自難認其主張為可採；又被告彈性上下班差
    勤管理要點為工作規則之規定，而當月出勤刷卡明細則與原
    告提出之原證S相同（見卷二第364頁），應認前開證據均屬
    真正，得為本案判決之依據，附此敘明。
　㈣106年特休假未給休應付工資27,335元部分：　
　⒈按勞工在同一雇主或事業單位，繼續工作滿一定期間者，應
    依下列規定給予特別休假：一、6個月以上1年未滿者，3日
    。二、1年以上2年未滿者，7日。三、2年以上3年未滿者，1
    0日。四、3年以上5年未滿者，每年14日。五、5年以上10年
    未滿者，每年15日。六、10年以上者，每1年加給1日，加至
    30日為止；勞工之特別休假，因年度終結或契約終止而未休
    之日數，雇主應發給工資，105年12月21日適用之勞基法第3
    8條第1項、第4項定有明文。
　⒉經查，被告將適用勞基法之約用人員、專案助理、全職工讀
    生及全職臨時工之特別休假計算方式，自106年1月1日起由
    曆年制改為依到職日計算之週年制，此有被告106年2月15日
    師大人字第1061002979號函、106年5月17日師大人字第1061
    010388號函在卷可憑（見卷一第000-00-000-00頁），則原
    告106年之特別休假日數計算方式即應改採週年制計算，且
    按被告106年特別休假核給日數備註所載未滿0.5日以半日計
    ，超過0.5未滿1日以1日計，請休期間則延長至106年12月31
    日止（見卷一第518-58頁）；而原告自96年12月1日起到職
    ，至105年12月31日止之年資為9年1月，則原告106年1月1日
    至106年11月30日間之特別休假為14日【計算式：15×11/12＝
    13.75日，超過0.5日部分以1日計】，並得請休至106年12月
    31日止，另原告106年12月1日起至107年11月30日間之特別
    休假因滿10年而有16日，並得於該期間內請休。又原告主張
    其於106年請休之特別休假日為11日（分別為1月8日、26日
    、2月5日、26日、4月5日、6月17日、9月11日、12日、25日
    半天、10月6日半天、23日、25日半天、11月7日半天），此
    節為被告所不爭執，而被告另辯稱原告尚於5月19日、6月7
    日、12月19日半天亦有請休特別休假，故原告總計休假13.5
    日，則為原告否認，然被告前開所辯業已提出原告106年差
    假明細、簽到退紀錄、未簽到退申請單、當月出勤刷卡明細
    、被告林口校區學生宿舍管理員請假申請表等件為證（見卷
    一第473頁、第518-65頁、第518-67頁、518-69頁；卷二第1
    03-105頁、第107頁），堪認被告前開抗辯應屬可採，原告
    確實於5月19日、6月7日請休整天，於12月19日請休半天。
    原告雖否認被告提出之106年差假明細（即被證7）、簽到退
    紀錄（即被證11）之形式上真正，惟上開資料均係被告自校
    內電腦系統列印而得，且與原告提出之原證S（見卷二第359
    -370頁）相同，足證被告並未變造或偽造前開紀錄，自堪採
    為判決之基礎。此外，原告雖稱5月19日係因意外請休普通
    傷病假，6月7日已銷假上班，12月19日係忘刷退而非請假等
    語，惟觀諸原告所提出勤刷卡明細及簽到退記錄查詢資料（
    見卷二第363、364、370、373頁），5月19日、6月7日、12
    月19日之差假欄位確實係載「特別休假（過渡時期）」，其
    中6月7日之上下班欄位均為空白，12月19日上班欄位載「07
    ：45」、下班欄位載「12：20」，核與原告前開所稱不符，
    原告主張已難認有據；此外，原告復未提出其於5月19日請
    休特別傷病假之申請文件，亦未提出6月7日、12月19日有上
    下班之打卡記錄以證明其確有上班之事實，則原告空言主張
    前開日期並未休假而有出勤，即不足採。從而，被告抗辯原
    告106年之特別休假計有14日，已休畢13.5日，尚餘0.5日未
    休，應屬可信，而被告就該0.5日之特休假部分業已給付原
    告特休假未休之工資376元，並提出匯款通知單1紙為憑（見
    卷二第391頁）為憑，是原告自不得再行請求被告給付特別
    休假未給休工資，其主張為無理由。
　㈤106年國定例假補假日未休應付工資176,461元及106年國定例
    假日加班應補休未補休工資39,766元部分：
　⒈按中央主管機關指定之行業，雇主經工會同意，如事業單位
    無工會者，經勞資會議同意後，其工作時間得依下列原則變
    更：一、4週內正常工作時數分配於其他工作日之時數，每
    日不得超過2小時，不受前條第2項至第4項規定之限制。二
    、當日正常工作時間達10小時者，其延長之工作時間不得超
    過2小時。三、女性勞工，除妊娠或哺乳期間者外，於夜間
    工作，不受第49條第1項之限制；但雇主應提供必要之安全
    衛生設施；依中華民國85年12月27日修正施行前第3條規定
    適用本法之行業，除第1項第1款之農、林、漁、牧業外，均
    不適用前項規定，勞基法第30條之1定有明文。又行政院勞
    工委員會（現改制為勞動部）於88年5月28日以（88）台勞
    動二字第023941號函指定大專院校為勞基法第30條之1之行
    業。查兩造於106年2月14日簽立之約用人員契約書第4條第1
    項約定「乙方（即原告）正常工作時間依甲方（即被告）規
    定辦理，每日工作8小時，每週工作40小時，但甲方得視業
    務需要採輪班制或調整每日上下班時間，乙方每日符合正常
    工作時間餘為下班時間。」（見卷一第247、309頁），及被
    告林口校區宿舍管理員工作規範第2條第1項約定「每日執勤
    時數以工作天數×8小時計算之，採輪班方式值勤，並尊重勞
    資雙方協議執行之。」（見卷二第423頁），再參酌原告106
    年1至8月於被告林口校區宿舍工作時間均為上午8時至16時3
    0分或16時至0時30分（原告於106年9月即在事務組工作，不
    再適用輪班制，此觀原告附表一106年9月以後除平日延長工
    時工資及補提繳勞工退休金外，未向被告請求其餘項目可證
    ），業如前述，可知原告同意以輪班或調整每日上下班時間
    之方式執行職務，則被告依勞基法第30條之1第1項規定對原
    告實施4週彈性工時制度，自屬適法。
　⒉次按，雇主延長勞工工作時間者，其延長工作時間之工資，
    依下列標準加給：一、延長工作時間在2小時以內者，按平
    日每小時工資額加給3分之1以上；二、再延長工作時間在2
    小時以內者，按平日每小時工資額加給3分之2以上。內政部
    所定應放假之紀念日、節日、勞動節及其他中央主管機關指
    定應放假日，均應休假；依第30條之1規定變更正常工作時
    間者，勞工每2週內至少應有2日之例假，每4週內之例假及
    休息日至少應有8日。第37條所定之休假，工資應由雇主照
    給。雇主經徵得勞工同意於休假日工作者，工資應加倍發給
    。勞基法第24條第1項第1款、第2款、第36條第1項第3款第3
    7條、第39條分別定有明文。又勞基法第37條所定應放假之
    紀念日、節日，在勞基法施行細則第23條於106年6月16日刪
    除後，應依紀念日及節日實施辦法之規定定之，即紀念日放
    假者有開國紀念日1日、和平紀念日1日、國慶日1日、春節3
    日、兒童節1日、民族掃墓節1日、端午節1日、中秋節1日、
    農曆除夕1日、勞動節勞工放假1日。再依被告約用人員契約
    書第4條第1項、第3項約定，原告每日工作8小時，每週工作
    40小時，且每日符合正常工作時間餘為下班時間，若有延長
    工時，得以補休假方式處理，不另支給延長工時之薪資，是
    原告於上開約定之工作時間以外之工作，即屬延長工作時間
    或假日工作，被告應給付加班費，或給予相對時數之補休抵
    充。而原告106年1月至8月應上班日日數、已休特休日數、
    實際出勤日數及例、休假日工作日數，依前揭說明，計算如
    附表二所示。
　⒊查兩造約定106年每月薪資為22,557元，有約用人員契約書第
    6條約定（見卷一第309頁）在卷可查，以此計算原告每日工
    資為752元【計算式：22,557÷30＝752元】，而原告106年1月
    至8月共計加班4日，則被告尚應給付原告3,008元【計算式
    ：752×4＝3,008】（詳見附表二），原告逾此範圍之請求，
    則屬無據，應予駁回。　　
　㈥平日延長工時加班費19,152元部分：
　  原告主張擔任宿舍管理員期間，每日需提前10分鐘交接，又
    每班輪班時間為8時30分鐘，故每日延長工時40分鐘，被告
    應給付加班費等語，並提出被告林口校區宿舍管理員工規範
    1份為憑；惟查，原告於106年間之輪值方式為三班制，扣除
    30分鐘休息時間後，每次輪值時間為8小時，業如前述，故
    並無延長工時之情形；至原告主張需提前10分鐘交接，而依
    被告林口校區宿舍管理員工規範第2 條第4 項固規定「值勤
    時間：須提前10分鐘交接班」（見卷二第423頁），惟原告
    如未提早10分鐘到校辦理交接班，被告亦未規定應予處罰或
    扣薪，足見該項要求並無強制性，是如原告為進行準備工作
    提早10分鐘到校，自難認有何加班之事實，至被告林口校區
    宿舍管理員工規範二、（五）雖規定「值勤時間，由宿舍輔
    導員及宿舍教官不定時實施督導，如發現有違反規範者，依
    國立師範大學職員獎懲實施要點予以懲處並列入續約之重要
    依據。」（見卷二第423-424頁），惟前開規定係針對「值
    勤時間」違反工作規則之懲處，而「提前10分鐘交接班」並
    無強制性，自非前開規範之「值勤時間」，附此敘明。從而
    ，原告請求被告給付延長工時工資19,152元，洵屬無據。
　㈧國民旅遊卡補助費52,200元部分：
　　原告主張依據聘用人員聘用條例及行政院所屬機關約僱人員
    僱用辦法之規定，其得比照公務人員請領國民旅遊卡補助費
    ，而原告107年至109年均有休完特休假，故得請求共52,200
    元，此為被告否認。查，國民旅遊卡措施適用範圍為行政院
    與所屬中央及各地方機關之公務人員（含學校教職員及教師
    兼任行政職務者）；依聘用人員聘用條例聘用及行政院所屬
    機關約僱人員僱用辦法僱用之人員比照公務人員實施國民旅
    遊卡措施；各機關（構）適用勞動基準法之人員，是否比照
    實施國民旅遊措施，宜由各主管機關依勞動基準法相關規定
    本於權責自行核處，此有國民旅遊卡相關事項1份附卷可憑
    （見卷一第420頁），而原告並非依照聘用人員條例聘用或
    行政院所屬機關約僱人員僱用辦法僱用之人員，兩造亦未約
    定原告得請領此項補助，是原告依據前開規定請求被告給付
    52,200元國民旅遊卡補助費，自屬無據，為無理由。
　㈨勞保損失22,743元部分：
    原告主張被告96年12月至105年11月初才給付原告少部分加
    班費及提繳勞工退休金至原告勞工退休金專戶，造成原告損
    失，故依勞工保險條例第35條、第36條之規定，請求以被告
    本應給付之加班費遲延利息計算原告之損害等語，然此為被
    告否認。查，原告此部分之請求權基礎為勞工保險條例第35
    條及第36條，惟上開規定係勞工請領普通傷害及職業傷害補
    償費之發給標準，保險人為勞工保險局，是原告援引前開條
    文請求被告給付勞保損失，顯屬無據。　
　㈩106年5月意外傷害假多扣薪資479元部分：
　　原告主張106年5月19日至31日請意外傷害假，被告多扣薪47
    9元，應予返還等語，然被告否認。查，原告於106年5月19
    日至31日共計請傷病假8日（即5月20日至23日、25日、27日
    、28日、31日），此有原告106年度5月份出勤刷卡明細1份
    在卷可憑（見卷二第363-364頁），而原告月薪為22,557元
    ，請傷病假8天應扣半薪共計2,911元（計算式：22,557÷31×
    8÷2＝2,911，小數點以下四捨五入），再扣除健保費321元及
    勞保費479元，原告當月實領薪資為18,846元，核與被告提
    出之106年5月份原告薪資明細相符（見卷二第389頁），是
    被告並未多扣薪，原告請求被告給付479元，洵屬無據，為
    無理由。　　
　補提繳勞工退休金48,168元至原告勞工退休金專戶部分：
　⒈按雇主應為適用勞工退休金條例之勞工，按月提繳退休金，
    儲存於勞保局設立之勞工退休金個人專戶。雇主每月負擔之
    勞工退休金提繳率，不得低於勞工每月工資6%，勞工退休金
    條例第6條第1項、第14條第1項定有明文。
　⒉原告106年1月至8月間每月基本薪資為22,557元，被告每月為
    原告提繳勞工退休金1,368元，為兩造所不爭執（見卷一第3
    40、380、479頁），加計106年1月至8月間如附表二所示加
    班費，則當月實際工資、月提繳工資、應提繳勞工退休金各
    如附表三所示，再按106年勞工退休金月提繳分級表資料計
    算每月應提繳金額，被告應為原告提繳106年1月至8月勞工
    退休金差額如附表三所示，則原告得請求被告提繳之差額為
    288元，原告逾此範圍之請求則屬無據，應予駁回。
　末按給付無確定期限者，債務人於債權人得請求給付時，經
    其催告而未為給付，自受催告時起，負遲延責任。其經債權
    人起訴而送達訴狀，或依督促程序送達支付命令，或為其他
    相類之行為者，與催告有同一之效力。又遲延之債務以支付
    金錢為標的者，債權人得請求依法定利率計算之遲延利息，
    民法第229條、第233條第1項分別定有明文。本件原告請求
    被告給付3,008元之部分為有理由，已如前述，而被告經原
    告提起本件訴訟，迄未給付，即應負擔遲延責任，則原告請
    求自起訴狀繕本送達翌日（即109年9月2日，見卷一第165頁
    ）至清償日止之法定遲延利息，為有理由，亦應准許。
五、綜上所述，原告依據勞基法第24條、第39條、勞工退休金條
    例第14條第1項之規定，請求㈠被告應給付3,008元及自109年
    9月2日起至清償日止，按週年利率百分之5計算之利息。㈡被
    告應提繳勞工退休金288元至原告勞工退休金專戶，均有理
    由，應予准許，逾此範圍之請求，為無理由，應予駁回。就
    前開勝訴部分，係勞工之給付請求訴訟，並經本院為雇主敗
    訴之判決，應依勞動事件法第44條第1項、第2項之規定，依
    職權宣告假執行，同時宣告被告得供擔保而免為假執行，並
    酌定相當之擔保金額。至原告敗訴部分既經駁回，該部分假
    執行之聲請失所附麗，亦應併予駁回。
六、原告雖聲請本院命被告提出106年、107年加班費轉帳紀錄及
    請假單（見卷二第419頁），待證事實為：被告已付加班費
    誤差很大，原告無法正確計算被告應提繳勞工退休金之金額
    ；請假單的部分則是因被告抗辯原告特休日期與原告主張不
    符等語（見卷二第448頁）。惟本件原告請求之各項金額均
    無涉及107年度，此部分調查證據顯與本案無關，至106年度
    加班費部分，原告亦得自行查詢提出，且其空言「誤差很大
    」，卻未具體說明有何差異；請假單部分，則業據被告提出
    相關差勤紀錄如前，是原告聲請調查證據均核無必要，本件
    事證已臻明確，兩造其餘之攻擊或防禦方法及所用之證據，
    經本院斟酌後，認為均不足以影響本判決之結果，爰不逐一
    論列，附此敘明。
七、訴訟費用負擔依據：民事訴訟法第79條。　
中　　華　　民　　國　　110 　年　　12　　月　　10　　日
                  勞動法庭      法　官　陳威帆
以上正本係照原本作成。
如對本判決上訴，須於判決送達後20日內向本院提出上訴狀。如
委任律師提起上訴者，應一併繳納上訴審裁判費。
中　　華　　民　　國　　110 　年　　12　　月　　10　　日
                                書記官　黃文芳
附表二：（民國/新臺幣）
106年 應上班日日數 已休特休日數 實際出勤日數 例、休假日工作日數 加班費 備註  1月 18 2 16 0 0  2月 19 2 18 1 752 752×1＝752 3月 23 0 21 0 0  4月 18 1 19 2 1,504 752×2＝1,504 5月 21 1 12 0 0  6月 21 2 20 1 752 752×1＝752 7月 23 0 23 0 0  8月 21 0 21 0 0  總計    4 3,008 752×4＝3,008 
　　　　
附表三：（民國/新臺幣）
106年 每月實際工資 月提繳工資 應提繳金額 已提繳金額 被告應提繳之差額 1月 22,557 22,800 1,368 1,368   0 2月 23,309 24,000 1,440 1,368  72 3月 22,557 22,800 1,368 1,368  0 4月 24,061 25,200 1,512 1,368 144 5月 22,557 22,800 1,368 1,368   0 6月 23,309 24,000 1,440 1,368  72 7月 22,557 22,800 1,368 1,368   0 8月 22,557 22,800 1,368 1,368   0 總計     288